# 跌价测试方法

提问人：wtbcpa1 时间：2023-02-07 16:51:03
请教陈版：
案例背景：本公司为制造业企业，产品较为单一，产品成本主要系材料成本，原材料也比较单一。近年来原材料价格有上涨趋势，产品销售价格也有上涨。期末对库存商品进行跌价测试后发现需要计提跌价，因此对原材料也进行了跌价测试，以所生产的产成品的估计售价减去至完工时估计将要发生的成本、估计的销售费用和相关税费后的金额，确定其可变现净值，算下来原材料也要计提一些跌价（主要原因系产成品的售价上涨覆盖不了原材料成本上涨的幅度），但是由于原材料通用性较强，企业认为直接销售原材料的价格高于原材料的账面成本，因此不需要计提跌价。
疑问：在这种情况下，原材料是否应该计提跌价？

回答人：chenyiwei
要考虑直接将原材料对外出售是否具有可行性和商业合理性？例如，这些库存原材料是否已有对应的产品订单，且订单不可撤销？直接对外转售原材料是否受制于技术上或法律上的困难而不可行？如不再生产产品，是否意味着持续经营假设不再适用，或者要计提员工辞退福利相关负债？等等。
是否将原材料转售是一个基于多种因素考虑的综合决策，不能仅仅考虑价格。只有在综合评估后认为直接对外转售原材料可行的前提下，才能考虑以原材料的市场价格作为可变现净值。